Inventaris van het archief van de Directie Wetgeving en Juridische Zaken van het Ministerie van Onderwijs, Cultuur en Wetenschap, (1943) 1950-1986 (1990)
Nationaal Archief, Den Haag
- Taken, 2.
  - Wet- en regelgeving inzake het onderwijs, 2.1.
    - Speciaal Onderwijs, 2.1.8.
      - Het opstellen en indienen van een wetsontwerp en KB's tot wijziging van het Besluit BUO., 1975-1984; 755-765; 8 omslagen en 3 pakken
        - KB van 11 februari 1983, houdende de wijziging van het Besluit BUO 1967, strekkende tot opheffing van het verbod dat personeel, verbonden aan de ingevolge van dit besluit bekostigde instellingen voor Bijzonder Onderwijs, deel uitmaakt van het bestuur van de instellingen 1982-1983, 762
        - KB van 28 februari 1984 (Stb. 88) tot wijziging van het Besluit BUO 1967, betreffende onder andere een regeling voor rijdende scholen ten behoeve van kinderen van kermisexploitanten en circusmedewerkers 1982-1984, 763
        - Ontwerp van het Besluit houdende de wijziging van het Besluit BUO 1967 inzake een aanvulling in verband met de rechtspositie van het personeel en de vaststelling van de rijksbijdrage bij benoeming van gewezen personeel dat wachtgeld geniet 1983-1984, 764
        - KB van 16 september 1983 (Stb. 462), houdende de wijziging van het Besluit BUO 1967 inzake bepalingen betreffende scholen voor kinderen die zijn opgenomen in ziekenhuizen en langdurig zieke kinderen 1983, 765
      - Het indienen van het KB van 6 november 1978 (Stb. 582), houdende de wijziging van het Besluit Buitengewoon Onderwijs 1967 (Besluit BUO) (Stb. 58), betreffende de aanpassing van dit Besluit aan de gewijzigde bepalingen van de Wet op het Lager Onderwijs 1920, nieuwe teldata, de invoering van een voorziening voor zieke kinderen, de wijziging van de bepaling inzake de leeftijd waarop leerlingen de school moeten verlaten en de mogelijkheid van handhaving van een afdeling voor zeer jeugdigen aan een school voor woonwagenkinderen bij opheffing van de kernafdeling., 1976-1978; 752-754; 3 pakken
        - 1976-1977, 754
        - 1977-1978, 753
        - 1978, 752
      - Het opstellen van een ontwerp van het MB tot bekostiging van rijdende scholen voor kinderen van kermisexploitanten., 1978-1979; 766; 1 omslag
      - Het opstellen van een concept van de Bekostigingsbeschikking tot toepassing van de Experimentenwet onderwijs (Stb. 1970, 370) ten behoeve van een school voor geïntegreerd onderwijs aan ziekelijke kinderen, moeilijk lerende kinderen, zeer moeilijk lerende kinderen, zeer moeilijk opvoedbare kinderen en kinderen met leer- en opvoedingsmoeilijkheden in de gemeente Amsterdam., 1978-1981; 767; 1 omslag
      - Het opstellen van een MB tot wijziging van de Subsidieregeling kinderen van binnenschippers en kermisexploitanten., 1979-1980; 768; 1 omslag
      - Het opstellen van een ontwerp van de Wet tot wijziging van artikel 13 van de Wet op het Lager Onderwijs 1920 inzake de vergoeding van het weekeinde- en vakantievervoer van leerlingen van een school voor Buitengewoon Onderwijs die met het oog op het volgen van dit onderwijs in een internaat of pleeggezin verblijven., 1979-1982; 769; 1 omslag
      - Het opstellen van een AMvB ter uitvoering van artikel 13, lid 2 quater van de Wet op het Lager Onderwijs 1920 inzake het toekennen van een vergoeding uit de gemeentekas aan ouders, voogden of verzorgers van leerlingen van een school voor Buitengewoon Onderwijs voor de aan het schoolbezoek verbonden kosten., 1981-1982; 770; 1 omslag
      - Het indienen van het KB van 19 september 1983, houdende de wijziging van het Besluit BUO 1967 inzake het Voortgezet Buitengewoon Onderwijs., 1982-1983; 771; 1 omslag
      - Het indienen van het KB van 19 december 1984 (Stb. 653), houdende de Overgangswet Interim-wet op het Speciaal Onderwijs en het Voortgezet Speciaal Onderwijs (OISOVSO)., 1982-1984; 772-773; 1 omslag en 1 pak
        - 1982-1984, 772; 1 pak
        - 1984, 773
      - Het opstellen van een ontwerp van de Ministeriële Regeling huisvestingsnormen OISOVSO, houdende de uitvoering van de artikelen E.32 en E.33, zesde lid van de OISOVSO., 1984-1985; 774; 1 omslag
      - Het indienen van het Besluit vrijstelling leerplicht trekkende bevolking (KB van 2 augustus 1985, Stb. 1985), houdende vrijstelling van leerplicht ten aanzien van kinderen van wie de ouders een trekkend bestaan leiden, alsmede het KB van 30 augustus 1985 (Stb. 15) houdende de vaststelling van de datum van inwerkingtreding van dit besluit., 1984-1985; 775; 1 omslag
      - Het indienen van het Besluit trekkende bevolking Wet op het Basisonderwijs (Besluit trekkende bevolking WBO) (KB van 13 augustus 1985, Stb. 465), houdende voorschriften omtrent de bekostiging van scholen voor kinderen van wie de ouders een trekkend bestaan leiden., 1984-1985; 776-778; 3 omslagen
        - 1984, 776
        - 1984-1985, 777
        - 1985, 778
      - Het indienen van het Formatiebesluit Interim-wet Speciaal Onderwijs en Voortgezet Speciaal Onderwijs (Formatiebesluit ISOVSO) (KB van 26 september 1985, Stb. 518), houdende de formatieregeling voor de scholen voor Speciaal Onderwijs, scholen voor Voortgezet Speciaal Onderwijs, scholen voor Speciaal en Voortgezet Speciaal Onderwijs en afdelingen., 1984-1985; 779-780; 2 omslagen
        - 1984-1985, 779
        - 1985, 780
      - Het indienen van het Bekostigingsbesluit ISOVSO (KB van 16 december 1985, Stb. 728), houdende regels betreffende de bekostiging van scholen voor Speciaal Onderwijs, Voortgezet Speciaal Onderwijs en voor Speciaal en Voortgezet Speciaal Onderwijs., 1984-1985; 781-782; 2 omslagen
        - 1984-1985, 781
        - 1985, 782
      - Het opstellen van het Onderwijskundig Besluit ISOVSO (KB van 18 september 1985, Stb. 517), houdende voorschriften van onderwijskundige aard voor het Speciaal Onderwijs en het Voortgezet Speciaal Onderwijs., 1984-1985; 783-784; 2 omslagen
        - 1984-1985, 783
        - 1985, 784
      - Het indienen van het Besluit overschrijdingsuitkering personeel ISOVSO (KB van 22 juli 1985, Stb. 430), houdende regels inzake de overschrijdingsuitkering voor personeel., 1984-1985; 785; 1 omslag
      - Het indienen van het KB van 24 december 1986 (Stb. 717), houdende de wijziging van de ISOVSO met betrekking tot de ambulante begeleiding en de OISOVSO voor ter zake artikel E.3 van laatstgenoemde wet ingestelde beroepen., 1985-1986; 786; 1 omslag
      - Het indienen van het KB van 2 mei 1968 (Stb. 255) tot wijziging van de WBO en de Overgangswet Wet op het Basisonderwijs (OWBO) inzake het aanbrengen van wijzigingen in het bekostigingsstelsel, alsmede de ISOVSO met betrekking tot een aantal scholen voor dove kinderen (Londo)., 1985-1986; 787-790; 4 pakken
        - Maart-juni 1985, 787
        - Juni-oktober 1985, 788
        - November-december 1985, 789
        - Januari-mei 1986, 790
      - Het indienen van het KB van 28 januari 1986 (Stb. 33), houdende een aanpassing van het Bouwbesluit Lager Onderwijs in verband met het van toepassing blijven van dit besluit na 31 juli 1985 op het (Voortgezet) Speciaal Onderwijs., 1985-1986; 791; 1 omslag
      - Het indienen van het KB van 28 augustus 1986 (Stb. 449), houdende de wijziging van het Formatiebesluit ISOVSO in verband met enige uitbreiding van de formatie., 792; 1 omslag
      - Het opstellen van een ontwerp van de Wet houdende de wijziging van de ISOVSO in verband met de formatie voor een aantal schoolsoorten en het buiten werking stellen van de planprocedure., 1986-1987; 793; 1 omslag
      - Het indienen van het Huisvestingsbesluit ISOVSO (KB van 23 december 1987, Stb. 616), houdende uitvoeringsvoorschriften betreffende voorzieningen in de huisvesting van scholen voor Speciaal Onderwijs, Voortgezet Speciaal Onderwijs en Speciaal en Voortgezet Speciaal Onderwijs., 1986-1987; 794-795; 2 pakken
        - 1986-1987, 794
        - 1987, 795
      - Het indienen van het KB van 7 mei 1987 (Stb. 224), houdende de wijziging van het Bekostigingsbesluit ISOVSO, het Formatiebesluit ISOVSO, het Besluit overschrijdingsuitkering personeel ISOVSO, het Besluit BUO 1967 en het Rechtspositiebesluit onderwijspersoneel in verband met de wijziging van de formatie, de groeiregeling en de teldatum., 1986-1987; 796; 1 omslag
      - Het indienen van het KB van 29 april 1987 (Stb. 198), houdende de wijziging van de ISOVSO in verband met wijziging van de teldatum voor het (Voortgezet) Speciaal Onderwijs van 1 april naar 16 januari., 1986-1987; 797; 1 omslag
      - Het opstellen van een ontwerp van het Besluit houdende de wijziging van het Bekostigingsbesluit ISOVSO/OISOVSO inzake nadere regels voor de verstrekking van gegevens ten behoeve van de afrekening van de vergoeding in verband met de externisering van de controle., 1987; 798; 1 omslag
    - Volwasseneneducatie en niet door de Overheid bekostigd onderwijs, 2.1.9.
      - Het indienen van het KB van 13 december 1972 (Stb. 746), houdende de erkenning van instellingen voor schriftelijk onderwijs., 1966-1972; 799-800; 1 pak en 1 omslag
        - 1966-1968, 799; 1 pak
        - 1969-1972, 800
      - Het indienen van de Kaderwet volwasseneneducatie (KB van 10 september 1985, Stb. 532), houdende de vaststelling van een wettelijk kader voor de volwasseneneducatie., 1980-1985; 801-802; 1 pak en 1 omslag
        - 1980-1983, 801
        - 1983-1985, 802; 1 pak
      - Het indienen van de Wet op de erkende onderwijsinstellingen (KB van 4 juli 1985)., 1981-1985; 803-805; 2 pakken en 1 omslag
        - 1981-1983, 803
        - 1983-1984, 804
        - 1984-1985, 805; 1 omslag
      - Het indienen van het Besluit op de erkende onderwijsinstellingen (KB van 26 augustus 1986, Stb 466), houdende nadere voorschriften voor de erkende onderwijsinstellingen., 1984-1986; 806; 1 omslag
      - Het indienen van het KB van 11 december 1986 (Stb. 708), houdende uitstel van de Invoeringswet Kaderwet Volwasseneneducatie., 1984-1986; 807; 1 omslag
      - Het indienen van het MB van 13 januari 1986 (Stcrt. 39) tot instelling van de Raad voor de Volwasseneneducatie., 1985-1986; 808; 1 omslag
      - Het opstellen van een ontwerp van de Wet tot wijziging van de Kaderwet Volwasseneneducatie, houdende de wijziging van de ondersteuningsregeling en inwerkingtreding van deze regeling voor de inwerkingtreding van de Invoeringswet, bedoeld in artikel 62, tweede lid, van de genoemde wet., 1985-1986; 809; 1 pak
      - Het indienen van het Besluit reikwijdte Wet op de erkende onderwijsinstellingen (KB van 26 augustus 1986, Stb. 467), houdende onder meer de aanwijzing van soorten onderwijs waarop de Wet op de erkende onderwijsinstellingen van toepassing is., 1985-1986; 810; 1 omslag
  - Nationale wet- en regelgeving, 2.2.
    - Wetten algemeen, 2.2.1.
      - Het toepassen van de Wet overheidsaansprakelijkheid bezettingshandelingen van 13 oktober 1950 (Stb. K451), houdende regels met betrekking tot de aansprakelijkheid van de Overheid voor handelingen, verricht tijdens of ten gevolge van de bezetting, betreffende de uitbetaling van een aantal vorderingen op het voormalige departement van Volksvoorlichting., 1946-1953; 811; 1 pak
        Cultuur-historische waarde; betreft vorderingen op het voormalige Departement van Volksvoorlichting
      - Het opstellen van een ontwerp van de Wet op de winkelbibliotheken., 1949-1955; 812; 1 omslag
      - Het opstellen van een ontwerp van de Wet erkenning rijscholen., 1955-1969; 813; 1 pak
      - Het mede-opstellen van een ontwerp van de Wet op de accountants voor het midden- en kleinbedrijf houdende nadere regels betreffende het accountantswezen., 1967-1968; 814-815; 2 pakken
        - 1967-1968, 814
        - 1968, 815
      - Het adviseren van de eigen minister inzake een ontwerp van de Wet op de ondernemingsraden, houdende nieuwe regels voor ondernemingsraden, opgesteld door het ministerie van Sociale Zaken en Volksgezondheid., 1969-1972; 816; 1 omslag
      - Nota's inzake een voorstel tot wijziging van de Ambtenarenwet 1929 in verband met de uitbreiding van de werking van de Wet AROB., 1981-1982; 817; 1 omslag
      - Het indienen van de TNO-wet (KB van 19 december 1985, Stb. 762), houdende de regeling van de Nederlandse Organisatie voor Toegepast-natuurwetenschappelijk Onderzoek TNO., 1981-1985; 818-821; 3 omslagen en 1 pak
        - 1981, 818; 1 pak
        - 1982-1983, 819
        - 1983, 820
        - 1984-1985, 821
      - Het wijzigen inzake de invoering van de HOS-regeling in het Rechtspositiebesluit onderwijspersoneel van het Besluit van 26 september 1983 Stb. 538 (pabo-amvb) en het Besluit van 3 maart 1984, Stb. 101 (art. III-N-amvb)., 1985; 968; 1 stuk
      - Het wijzigen van het bekostigingsbesluit WBO/OWBO in verband met de herstructureringsoperatie gymnastieklokalen., 1987; 944; 1 omslag
      - Het indienen van het voorstel van wet houdende wijziging van de Interimwet op het speciaal onderwijs en het voortgezet speciaal onderwijs en de Overgangswet ISOVSO met betrekking tot het aanbrengen van wijzigingen in het bekostigingsstelsel., 1987-1988; 943, 969-970; 2 pakken en 1 omslag
        - Deel I 1987, 969
        - Deel II 1987, 970
        - Deel III 1987-1988, 943; 1 omslag
    - Wetten met betrekking tot cultuur, 2.2.2.
      - Het opstellen van een ontwerp van de Wet op de toonkunstenaars inzake het treffen van een regeling voor de behartiging van de belangen van de gezamenlijke Nederlandse toonkunstenaars., 1953-1957; 822; 1 pak
      - Het opstellen van een ontwerp van de Wet betreffende 's lands roerend cultureel patrimonium, houdende regels ter voorkoming van verarming van het nationale culturele bezit door de uitvoer van voorwerpen van kunst en wetenschap, met als bijlage notulen van de Commissie Behoud Kunstwerken., 1956-1958; 823; 1 pak
      - Het opstellen van een ontwerp van de Wet tot wijziging van de Wet van 14 februari 1947 (Stb. H52), houdende voorschriften met betrekking tot de schrijfwijze van de Nederlandse taal., 1970; 824; 1 omslag
      - Het indienen van het KB van 26 augustus 1974 (Stb. 505) tot instelling van een Nationale Unesco Commissie, met als bijlagen het 'Rapport van de Structuurcommissie van de Nationale Unescocommissie' en het 'Jaarverslag Nationale Unescocommissie over het jaar 1975', gepubliceerd door de Nationale Unescocommissie, 1976., 1973-1976; 825; 1 pak
    - Regelingen algemeen, 2.2.3.
      - Het adviseren inzake de radio-actieve besmetting van J. Haanschoten opgelopen in de Universiteits-polikliniek voor keel-, neus-, en oorheelkunde in Utrecht., 1958-1961; 945; 1 pak
      - Het adviseren inzake de juridische aspecten betreffende de deelname aan het project van de Commissie Automatisering Salarisadministratie Onderwijs (CASO)., 1966-1987; 946-947; 2 omslagen
        - Deel I 1966-1979, 946
        - Deel II 1980-1987, 947
      - Het opstellen van een ontwerp van het Besluit houdende de wijziging van de Arbeidswet 1919 inzake de totstandkoming van een jongerenstatuut., 1971-1976; 826; 1 omslag
      - Het adviseren inzake de afwikkeling van de financiële gevolgen van gepleegde fraude in 1974 door de administrateur van de Haagse Academie voor Lichamelijke Opvoeding., 1975-1981; 934-935; 2 omslagen
        betrokken administrateur is in 1975 overleden
        - 1974-1979, 934
        - 1975-1980, 935
      - Het opstellen van een juridische basis voor de invordering van promesseschulden., 1976-1978; 827; 1 omslag
      - Het indienen van twee TNO-besluiten., 1977-1986; 828-829; 2 omslagen
        - TNO-besluit 1980 (KB van 22 december 1980, Stb. 764) ter uitvoering van de artikelen 5, 11 en 13 van de Wet van 30 oktober 1930 (Stb. 416) tot regeling van het toegepast-natuurwetenschappelijk onderzoek 1977-1980, 828
        - TNO-besluit 1986 van 24 april 1986 (Stb. 214), ter uitvoering van enige artikelen van de TNO-wet 1985-1986, 829
      - Correspondentie inzake de intrekking van de Wet bescherming leerlingen tegen besmettingsgevaar(TBC)., 1980-1981; 936; 1 omslag
      - Correspondentie inzake vragen over onderwijsbevoegdheden en gelijkstelling van onderwijsakten uit het buitenland., 1980-1987; 937; 1 omslag
      - Het adviseren inzake het opstellen van richtlijnen betreffende fraude en vandalisme op scholen., 1982-1984; 938; 1 omslag
      - Het adviseren inzake eigendomsrechten op stoffelijke en schriftelijke eindexamenwerkstukken., 1982-1985; 939; 1 omslag
      - Het adviseren inzake het financieel wanbeheer door ambtelijk secretaris NN van de EEG-commissies in het Onderwijscentrum in Zeist., 1982; 940; 1 omslag
        Openbaarheid beperkt tot 01-01-2057
      - Het adviseren inzake de deregulering, autonomie en personeelsvermindering in relatie tot arbeidsvoorwaarden., 1984-1987; 941; 1 omslag
      - Het adviseren inzake de deregulering van wetgeving betreffende de vermindering en vereenvoudiging van overheidsregelingen., 1985; 942; 1 omslag
    - Regelingen met betrekking tot cultuur, 2.2.4.
      - Het overwegen van administratieve maatregelen tegen de PSP als gevolg van uitzendingen op radio en televisie in de zendtijd voor politieke partijen., 1962; 830; 1 omslag
        Cultuur-historische waarde: mogelijke overheidsbemoeienis met de inhoud van de zendtijd voor politieke partijen
  - Internationale wet- en regelgeving, 2.3.
    - Het adviseren inzake de onderwijsbevoegdheid van Belgische kleuterleidsters en onderwijzers, met voorstukken., 1955-1972; 955; 1 omslag
    - Het opstellen van wetgeving inzake de Adviesraad voor Culturele Samenwerking tussen de Landen van het Koninkrijk., 1960-1986; 831-833; 3 omslagen
      - Ontwerp van het Besluit 1960, 831
      - KB van 5 oktober 1976 (Stb. 505) tot wijziging van de AMvB (Stb. 1961, 12) 1976, 832
      - KB van 10 juli 1986 (Stb. 401) tot intrekking van het Besluit 1985-1986, 833
    - Het opstellen van een ontwerp van het Europees Verdrag inzake de bestraffing van radio- en televisie-uitzendingen door stations buiten nationaal grondgebied., 1964-1965; 834; 1 pak
    - Het adviseren van de eigen minister inzake een ontwerp van de Wet tot goedkeuring van het Internationale Verdrag inzake burgerrechten en politieke rechten (Trb. 1969, 99; 1970, 52; 1975, 60), alsmede het bij dit Verdrag behorende Facultatieve Protocol (Trb. 1969, 99; 1970, 52; 1975, 60) en het Internationale Verdrag inzake economische, sociale en culturele rechten (Trb. 1969, 100; 1975, 52, 61), opgesteld door het ministerie van Buitenlandse Zaken., 1973-1978; 835-837; 2 pakken en 1 omslag
      - 1973-1974, 835
      - 1975-1978, 836
      - 1977-1978, 837; 1 omslag
    - Het opstellen van richtlijnen inzake onderwijs aan migrantenkinderen in de Europese Gemeenschap (EG)., 1976-1980; 932; 1 omslag
    - Het opstellen van een ontwerp van de richtlijn Europese Gemeenschappen inzake onderwijs op afstand., 1977-1980; 838-839; 1 pak en 1 omslag
      - 1977-1979, 838; 1 pak
      - 1979-1980, 839
    - Het adviseren van de minister van Sociale Zaken inzake een ontwerp van de Wet ter goedkeuring van het op 24 november 1977 te Straatsburg ondertekende Europees Verdrag inzake de rechtspositie van migrerende werknemers (Trb. 1978, 70), alsmede van artikel 19, achtste en tiende lid van het op 18 oktober 1961 te Turijn ondertekende Europees Sociaal Handvest (Trb. 1962, 3; 1963, 90)., 1978-1982; 840-841; 1 pak en 1 omslag
      - 1978-1980, 840; 1 pak
      - 1981-1982, 841
    - Het adviseren van het ministerie van Buitenlandse Zaken over de Overeenkomst tussen het Koninkrijk der Nederlanden en de Republiek Oostenrijk inzake de erkenning van equivalenties op het gebied van het Hoger Onderwijs van 21 oktober 1985 (Trb. 146)., 1984-1985; 842; 1 omslag
  - Beleid en regelgeving met betrekking tot andere ministeries, 2.4.
    - Ministerie van Algemene Zaken, 2.4.01.
      - Het adviseren van de Minister-president inzake een ontwerp van het Besluit houdende de overbrenging van de aangelegenheden betreffende enige instellingen van het departement van Cultuur, Recreatie en Maatschappelijk Werk naar het departement van Onderwijs en Wetenschappen., 1966-1967; 843; 1 omslag
      - Het adviseren van de Minister-president over de toepassing van de Wet openbaarheid van bestuur., 1978-1983; 844; 1 pak
    - Ministerie van Buitenlandse Zaken, 2.4.02.
      - Het adviseren van de minister van Buitenlandse Zaken over het opstellen van het Nederlandse commentaar op de ontwerpbeginselen inzake de vrijheid en non-discriminatie betreffende godsdienstige rechten en gebruiken van de Verenigde Naties., 1961-1962; 845; 1 omslag
    - Ministerie van Justitie, 2.4.03.
      - Het adviseren van de minister van Justitie over een ontwerp van de Wet tot wijziging van de bepalingen betreffende verbeurdverklaring en inbeslagneming inzake wetten op het terrein van het ministerie van Onderwijs, Kunsten en Wetenschappen., 1950-1957; 846; 1 omslag
      - Het adviseren van de minister van Justitie over een ontwerp van het Nieuw Burgerlijk Wetboek inzake onderwerpen met betrekking tot dit ministerie, met als bijlage het ontwerp (Boek 5, tweede gedeelte, tekst en toelichting), opgesteld door prof. mr. E.M. Meijers in opdracht van het ministerie van Justitie., 1951-1955; 847; 1 pak
      - Het adviseren van de minister van Justitie over de handhaving van de Wet bezettingsmaatregelen op het terrein van het ministerie van Onderwijs, Kunsten en Wetenschappen in verband met de datum van inwerkingtreding van vervangende wetgevende maatregelen., 1952-1956; 848; 1 omslag
      - Het adviseren van de minister van Justitie over de Wet op de justitiële documentatie en verklaringen omtrent het gedrag van 1955 (Stb. 395) inzake het verstrekken van inlichtingen uit de algemene kaartregisters van de Justitiële Documentatiedienst., 1953-1958; 849; 1 omslag
      - Het adviseren van de minister van Justitie inzake de wijziging van de Auteurswet van 1912 en de goedkeuring voor Nederland van de herziene Berner Conventie van 1948., 1953-1964; 850; 1 pak
      - Het adviseren van de minister van Justitie over een ontwerp van de Wet administratieve rechtspraak overheidsbeschikkingen (AROB), houdende regels betreffende beroep op de Raad van State tegen overheidsbeschikkingen., 1955-1976; 862-866; 3 omslagen en 2 pakken
        - 1955-1962, 862; 1 pak
        - 1970-1971, 863
        - 1972-1973, 864
        - 1974, 865
        - 1974-1976, 866; 1 pak
      - Het adviseren van de minister van Justitie over de afschaffing van het overheidstoezicht bij de verkrijging van rechtspersoonlijkheid door verenigingen en de invoering van het materiële verenigingsrecht., 1960-1965; 851; 1 omslag
      - Het adviseren van de minister van Justitie inzake de invoering van Boek 1 van het Nieuw Burgerlijk Wetboek (Personen- en familierecht)., 1961-1967; 852; 1 omslag
      - Het adviseren van de minister van Justitie over de wijziging van de Wet administratieve rechtspraak overheidsbeschikkingen (AROB) inzake de uitbreiding van de werkingssfeer van deze wet., 1963-1971; 853; 1 omslag
      - Het adviseren van de minister van Justitie inzake de wijziging van de Wet op economische delicten, betreffende de uitbreiding van rechtsmiddelen en enige technische wijzigingen., 1967; 854; 1 omslag
      - Het adviseren van de minister van Justitie over het opstellen van aanwijzingen inzake de wetgevingstechniek., 1969-1972; 855; 1 pak
      - Het adviseren van de minister van Justitie inzake een ontwerp van de Wet tot de verlaging van de leeftijd waarop volgens het Burgerlijk Wetboek de meerderjarigheid wordt bereikt tot achttien jaar en in verband daarmee de wijziging van het Burgerlijk Wetboek, het Wetboek van Burgerlijke Rechtsvordering en de Algemene Bijstandswet., 1970-1979; 856-857; 2 omslagen
        - 1970-1978, 856
        - 1974-1979, 857
      - Correspondentie met de minister van Justitie inzake de kennisneming van strafrechtelijke gegevens in verband met de naleving van de Wet op de leerplicht., 1971-1972; 858; 1 omslag